ru: Дом и сад > Кухня и сервировка стола > Столовая посуда и предметы сервировки > Тарелки и миски: Миски; Наборы тарелок и мисок; Тарелки
en: Home & Garden > Kitchen & Dining > Tableware > Dinnerware: Bowls; Dinnerware Sets; Plates
th: บ้านและสวน > ห้องครัวและการรับประทานอาหาร > เครื่องใช้บนโต๊ะอาหาร > อุปกรณ์สำหรับมื้ออาหาร: ชาม; ชุดเครื่องใช้สำหรับมื้ออาหาร; จาน
ko: 가정/원예 용품 > 주방/식탁 > 식탁용 식기류 > 식기: 그릇; 식기 세트; 접시
bg-BG: Дом и градина > Кухня и трапезария > Посуда за хранене > Сервизи за вечеря: Купи; Комплекти сервизи за вечеря; Чинии
fr: Maison et jardin > Arts de la table et arts culinaires > Arts de la table > Vaisselle de table: Bols; Services de table; Assiettes
pt-BR: Casa e jardim > Produtos de cozinha e aparelhos de jantar > Utensílios para mesa > Aparelho de jantar: Tigelas; Aparelhos de jantar; Pratos
sv: Hem och trädgård > Kök och matsal > Serviser > Tallrikar och bordsserviser: Skålar; Matserviser; Tallrikar
de: Heim & Garten > Küche & Esszimmer > Tafelgeschirr > Geschirr: Schüsseln; Geschirrsets; Teller
cs: Dům a zahrada > Kuchyně a jídelny > Stolní nádobí > Nádobí: Mísy; Sady nádobí; Talíře
pt-PT: Casa e jardim > Cozinha e refeições > Louça de mesa > Serviços de jantar: Taças; Conjuntos de jantar; Pratos
da: Hjem og have > Køkken og spisestue > Service og bestik > Spisestel: Skåle; Spisestel – sæt; Tallerkener
it: Casa e giardino > Cucina e pranzo > Stoviglie > Stoviglie da cena: Recipienti; Set di stoviglie; Piatti
nb: Hjem og hage > Kjøkken og spiserom > Borddekning > Middagsservise: Boller; Servisesett; Tallerkener
ja: ホーム・ガーデン > キッチン・ダイニング > テーブルウェア > 食器: ボウル; 食器セット; 皿
es: Casa y jardín > Cocina y comedor > Utensilios de mesa > Vajilla: Tazones; Juegos de vajilla; Platos
lt-LT: Namai ir sodas > Virtuvė ir valgomasis > Stalo reikmenys > Indai: Dubenėliai; Indų servizai; Lėkštės
zh-CN: 家居与园艺 > 厨房/餐厅 > 餐具 > 餐具器皿: 碗; 餐具套装; 餐盘
nl: Huis en tuin > Keuken en eetkamer > Servies en bestek > Etensborden: Kommen; Serviessets; Borden
sk-SK: Dom a záhrada > Kuchyňa a jedáleň > Stolový riad > Jedálenský riad: Misky; Súpravy jedálenského riadu; Taniere
tr: Ev ve Bahçe > Mutfak ve Yemek > Sofra Takımları > Yemek Takımları: Kaseler; Yemek Setleri; Tabaklar
zh-TW: 居家和庭園 > 廚房與餐廳 > 餐具 > 餐具套組: 碗; 餐盤組; 餐盤
vi: Nhà và vườn > Phòng bếp và phòng ăn > Đồ dùng trên bàn ăn > Đồ dùng ăn tối: Bát; Bộ đồ ăn; Đĩa
ro-RO: Casă și grădină > Bucătărie și sufragerie > Veselă > Veselă: Boluri; Seturi veselă; Farfurii
fi: Koti ja puutarha > Keittiö ja ruokailu > Astiat > Ruokailuastiat: Kulhot; Ruokailuastiasetit; Lautaset
hu: Otthon és kert > Konyha és étkező > Asztali edények > Étkészlet: Tálak; Edénykészletek; Tányérok
sl-SI: Dom in vrt > Kuhinja in jedilnica > Namizni pribor > Jedilni servisi: Sklede; Kompleti jedilnih servisov; Krožniki
pl: Dom i ogród > Kuchnia i jadalnia > Zastawy stołowe > Zastawy obiadowe: Miski; Komplety obiadowe; Talerze
hr-HR: Dom i vrt > Kuhinja i blagovaonica > Stolni pribor > Posuđe za jelo: Zdjele; Kompleti posuđa za jelo; Tanjuri
el: Σπίτι & κήπος > Κουζίνα & τραπεζαρία > Επιτραπέζια σκεύη σερβιρίσματος > Σερβίτσια φαγητού: Μπολ; Σετ σερβίτσιων φαγητού; Πιάτα